最高法院刑事裁定　　　　　　　　　　　　　　　　　八十八年度台抗字第二六號
　　抗　告　人　乙○○
右抗告人因自訴被告甲○○等六人湮滅證據等罪案件，不服台灣高等法院中華民國八
十七年九月二日駁回聲請再審之裁定（八十七年度聲再字第五六八號），提起抗告，
本院裁定如左：
    主  文
抗告駁回。
    理  由
本件原裁定以：抗告人即再審聲請人乙○○（下稱：聲請人）在原審之聲請意旨：如
原裁定所附聲請狀所載。惟查為受判決人之不利益聲請再審，得由管轄法院之檢察官
及自訴人為之，但自訴人聲請再審者，以有刑事訴訟法第四百二十二條第一款規定之
情形為限；而同法第四百二十二條第一款所規定之再審原因，係指同法第四百二十條
第一款「原判決所憑之證物已證明其為偽造或變造者」、第二款「原判決所憑之證言
、鑑定或通譯已證明其為虛偽者」、第四款「原判決所憑之通常法院或特別法院之裁
判已經確定裁判變更者」及第五款「參與原判決或前審判決或判決前所行調查之法官
、或參與偵查或起訴之檢察官，因該案件犯職務上之罪已經證明者，或因該案件違法
失職已受懲戒處分，足以影響原判決者」等四種情形。又前經法院認為無再審理由者
，以裁定駁回後，不得更以同一原因聲請再審。刑事訴訟法第四百二十八條第一項、
第四百二十二條第一款、第四百二十條第一款、第二款、第四款、第五款、第四百三
十四條第二項分別定有明文。經查本件聲請人前曾以原裁定後附聲請狀一所載之理由
做為再審原因向原法院聲請再審，業經原法院於民國八十七年四月二十九日以八十七
年聲再字第一八一號裁定認無再審理由予以駁回，有該刑事裁定在卷可稽。而本件聲
請人據以聲請再審之聲請狀與其前提出聲請再審之聲請狀一中，有部分相同，理由亦
復一致，有該二份聲請狀可資比對，茲本件聲請人再據前聲請狀一之同一原因聲請再
審，揆諸首開說明，其聲請顯不合法。至本件聲請人除以前揭聲請狀一為再審原因外
，並提出其餘數件判決據為再審原因，再提起本件再審之聲請，然查其主要理由係以
原確定判決即原法院八十五年上訴第五九六號刑事判決，有刑事訴訟法第四百二十條
第一項第一款、第二款、第四款及第四百二十二條第一項第一款規定之再審原因，惟
依聲請狀所載之再審理由，並未據提出已證明證物為偽造、或證人之證言為虛偽之證
明，亦無「原判決所憑之通常法院或特別法院之裁判已經確定裁判變更者」情形，至
其餘所指亦無一與首揭法條規定相符。因認本件此部分再審之聲請非有理由。乃分別
依刑事訴訟法第四百三十四條第一項、第四百三十三條，裁定駁回之。經核於法尚無
違誤。抗告意旨，就原裁定所為論斷，究竟如何違背法令，並未具體指明，徒執陳詞
爭辯，並提出無從證明有前述再審原因之歷審法院民刑事判決、裁定影本，泛言指摘
原裁定不當，非有理由，應予駁回。
據上論結，應依刑事訴訟法第四百十二條，裁定如主文。
中      華      民      國    八十八    年      一      月    二十八    日
                              最高法院刑事第五庭
                                  審判長法官  黃  劍  青
                                        法官  劉  敬  一
                                        法官  林  增  福
                                        法官  邵  燕  玲
                                        法官  張  清  埤
      右正本證明與原本無異
                                              書  記  官
中      華      民      國    八十八    年      二      月      三      日
